臺灣屏東地方法院刑事判決　　　　　　　　　　　　　九十二年度訴字第八二號
　　公　訴　人　臺灣屏東地方法院檢察署檢察官
　　被　　　告　甲○○
右列被告因違反毒品危害防制條例案件，經檢察官提起公訴（九十二年度毒偵字第一
三八八號、九十二年度毒偵字第一四○三號），本院裁定以簡式審判程序進行，茲判
決如左：
    主  文
甲○○連續施用第一級毒品，累犯，處有期徒刑壹年貳月；又連續施用第二級毒品，
累犯，處有期徒刑拾月，扣案之安非他命包（毛重壹點捌公克）沒收銷燬，玻璃球
壹只沒收。應執行有期徒刑壹年拾月，扣案之安非他命包（毛重壹點捌公克）沒收
銷燬，玻璃球壹只沒收。
    事  實
一、甲○○曾於民國八十九年間因竊盜案件，經臺灣高雄地方法院以八十九年度易字
    第三一五七號判決處有期徒刑一年六月確定，嗣於九十年間復因違反毒品危害防
    制條例案件，經本院以九十年度屏簡字第一九七號判決處有期徒刑六月，如易科
    罰金，以三百元折算一日確定，上開二罪接續執行，於九十二年三月十五日刑期
    屆滿執行完畢。又曾於八十七年間因施用毒品案件，經臺灣高雄地方法院以八十
    七年度毒聲字第四三○四號裁定移送觀察勒戒後，認無繼續施用傾向，而由臺灣
    高雄地方法院檢察署於八十八年二月十九日以八十七年度偵字第二四三二一號為
    不起訴處分；再因施用毒品，經本院以八十八年度毒聲字第一九二一號裁定觀察
    勒戒後，認有繼續施用傾向，再以八十八年度毒聲字第二一八六號裁定予以強制
    戒治，嗣歷本院裁定停止戒治（八十九年度毒聲字第九六○號）及撤銷停止戒治
    （八十九年度毒聲字第二二三九號），至其強制戒治期間屆滿出所。然甲○○竟
    猶不思戒除惡習，復基於施用第一級毒品海洛因之概括犯意，自九十二年五月間
    起至同年八月二十三日止之期間，在屏東縣屏東市○○街其綽號「小偉」之友人
    住處，以每一至二天一次，每次抽三至四根之頻率，將海洛因摻入香菸內點然而
    連續施用之；並另基於施用第二級毒品安非他命之概括犯意，自九十二年五月間
    起至同年八月二十三日止，於同一處所以每天施用一次之頻率，以將安非他命置
    入玻璃球中燒烤產生煙霧之方式，連續施用第二級毒品安非他命。嗣先於九十二
    年七月十四日十四時四十分許，在屏東縣屏東市○○街一四五號前為警查獲，復
    於同年八月二十四日在屏東縣屏東市○○路與仁愛路口再度為警緝獲，並扣得安
    非他命三包（毛重一點八公克）及簡易施用工具玻璃球一只。後甲○○經台灣屏
    東地方法院檢察署檢察官之聲請，由本院以九十二年度毒聲字第一一七二號裁定
    送令入戒治處所施以強制戒治。
二、案經屏東縣警察局屏東分局報請台灣屏東地方法院檢察署檢察官偵查起訴。
    理  由
一、上述事實，已據被告甲○○坦白承認，又其於九十二年七月十四日為警查獲後經
    採集之尿液送檢驗結果，確呈甲基安非他命陽性反應，而其於同年八月二十四日
    經查獲後所採集尿液送檢驗結果，亦呈嗎啡（海洛因水解之反應）及甲基安非他
    命陽性反應，有屏東縣衛生局九十二年七月二十四日屏縣衛檢六字第九二○二六
    二號、九十二年九月五日屏縣衛檢六字第九二○三六○號煙毒及麻醉藥品類委託
    檢驗結果通知書各一紙可稽，此為鑑定機關本於專業知識及以精密儀器測試後所
    得之結論，自可憑信；另復有扣案之結晶狀固體三包（毛重一點八公克），經警
    方以試劑檢驗結果呈安非他命陽性反應，此有屏東縣警察局屏東分局民生派出所
    檢驗報告單一紙存卷可佐，被告自白施用海洛因及安非他命，應與事實相符，而
    堪採信。又被告曾因施用毒品案件，經臺灣高雄地方法院以八十七年度毒聲字第
    四三○四號裁定移送觀察勒戒後，因認無繼續施用傾向，而由臺灣高雄地方法院
    檢察署檢察官以八十七年度偵字第二四三二一號為不起訴處分確定；復於八十八
    年間施用毒品，經本院以八十八年度毒聲字第一九二一號裁定觀察勒戒後，認有
    繼續施用傾向，再以八十八年度毒聲字第二一八六號裁定予以強制戒治，嗣歷本
    院裁定停止戒治（八十九年度毒聲字第九六○號）及撤銷停止戒治（八十九年度
    毒聲字第二二三九號），至其強制戒治期間屆滿出所；其因再犯本件施用第二級
    毒品犯行後，經本院以九十二年度毒聲字第一一七二號再予以裁定送戒治處所施
    以強制戒治等情，有前開不起訴處分書、臺灣高等法院被告全國前案紀錄表各一
    份附卷足憑，被告施用海洛因及安非他命之犯行，均堪認定。
二、核被告施用海洛因之行為，係犯毒品危害防制條例第十條第一項施用第一級毒品
    罪；其施用安非他命之行為，則係犯同條例第十條第二項施用第二級毒品罪。而
    其於施用海洛因與安非他命前或後之持有海洛因與安非他命犯行，各為其施用之
    高度行為所吸收，均不另論罪。又被告多次施用海洛因及安非他命之行為，時間
    緊接，手法相同，所犯均係犯罪構成要件相同之罪名，顯係基於概括犯意而反覆
    為之，應依連續犯規定，各論以一罪，並分別加重其刑。另查被告於八十九年間
    因竊盜案件，經臺灣高雄地方法院以八十九年度易字第三一五七號判決處有期徒
    刑一年六月確定，嗣於九十年間復因違反毒品危害防制條例案件，經本院以九十
    年度屏簡字第一九七號判決處有期徒刑六月，如易科罰金，以三百元折算一日確
    定，上開二罪接續執行，於九十二年三月十五日刑期屆滿執行完畢，有臺灣高等
    法院被告全國前案紀錄表可據，其於五年內再犯有期徒刑之上開二罪，各為累犯
    ，均應加重其刑，其有二種刑之加重事由，均應遞加重之，而被告所犯之上述二
    罪，犯意各別，行為互異，應分別論罪，合併處罰。爰審酌被告曾因施用毒品經
    送戒治所強制戒治後，仍未能戒斷其施用毒品之惡習，足見其陷溺已深，惟因施
    用毒品均僅係戕害其自己身心並無加害他人，犯罪後坦承犯行、態度尚稱良好等
    一切情狀，分別量處如主文所示之刑，並定其應執行刑。
三、扣案之安非他命三包（合計毛重一點八公克）係第二級毒品，均應依毒品危害防
    制條例第十八條第一項前段之規定，沒收銷燬之；另扣案之玻璃球一只係被告所
    有供施用毒品安非他命犯罪所用之物，業據其陳明在卷，惟依該玻璃球之性質，
    應非屬非專供施用毒品之器具，是應依刑法第三十八條第一項第二款之規定宣告
    沒收。
據上論斷，應依刑事訴訟法第二百九十九條第一項前段、第二百七十三條之一第一項
，毒品危害防制條例第十條第一項、第二項、第十八條第一項前段，刑法第十一條、
第五十六條、第四十七條、第五十一條第五款、第三十八條第一項第二款，判決如主
文。
本案經檢察官莊啟勝到庭執行職務。
中      華      民      國      九十三    年      一      月    二十    日
                                      臺灣屏東地方法院刑事第五庭
                                                法  官  林柏泓
右正本證明與原本無異。
如不服本判決應於收受本判決送達後十日內向本院提出上訴書狀，其未敘述上訴理由
者，並得於提起上訴後十日內向本院補提理由書狀（均須按他造當事人之人數附繕本
 ）「切勿逕送上級法院」
                                                書記官  吳光璵
中      華      民      國      九十三      年      一    月    二十    日
